【裁判字號】    95,易,3484
【裁判日期】    951229
【裁判案由】    違反著作權法
【裁判全文】
臺灣臺中地方法院刑事判決              95年度易字第3484號
公  訴  人  臺灣臺中地方法院檢察署檢察官
被      告  乙○○
上列被告因違反著作權法案件，經檢察官提起公訴（95年度偵字
第24002號），本院合議庭裁定由受命法官獨任進行簡式審判程
序，判決如下：
    主    文
乙○○意圖銷售而擅自以重製於光碟之方法侵害他人之著作財產
權，處有期徒刑柒月；又明知係侵害著作財產權之光碟重製物而
散布，處有期徒刑柒月。應執行有期徒刑壹年，緩刑貳年。
扣案之電腦主機壹台（含電源線壹條）、內建式燒錄機壹台、空
白光碟片貳拾捌片、盜版影音光碟柒片及中華郵政掛號函件執據
壹包，均沒收。
    犯罪事實及理由
一、本案犯罪事實：
    乙○○明知片名「花田少年史」之影音光碟，係齊威國際多
    媒體股份有限公司（下簡稱齊威公司）取得專屬授權而享有
    著作財產權之視聽著作，非經齊威公司之授權或同意，不得
    意圖銷售而擅自重製或散布盜版光碟，竟基於意圖銷售而擅
    自以重製於光碟之方法侵害他人著作財產權之犯意，自民國
    九十五年八月初某日起至同年十月十二日止，先自不詳處所
    取得內含「花田少年史」影片內容之盜版影音光碟母片，且
    未經齊威公司之同意或授權，即在臺中縣太平市○○路四四
    九巷七號住處內，利用其所有之電腦主機一台（含電源線一
    條）及內建式燒錄機一台，以將前開取得之盜版影音光碟母
    片與空白光碟對拷燒錄之方式，擅自重製「花田少年史」之
    視聽著作內容。復於上揭時間內，基於散布盜版影音光碟之
    犯意，在雅虎奇摩拍賣網站上，以「a0000000」「h0000000
    0」帳號，張貼以每套新臺幣（下同）一百八十元（含運費
    三十元）之價格販賣片名「花田少年史」之盜版影音光碟之
    訊息，並以其所申請之a0000000@yahoo.com.tw、h00000000
    @yahoo.com.tw電子郵件信箱與有意購買之不特定人聯絡交
    易事宜，復約定由購買之不特定人將貨款匯入乙○○所有開
    設在太平宜欣郵局局號0000000、帳號0000000號之帳戶後，
    再利用不知情之成年郵政人員將不特定人所訂購之盜版光碟
    片寄送之，總計販售約一百套，獲利約一萬八千元，因而侵
    害齊威公司之著作財產權。嗣於九十五年十月十二日十六時
    許，為警持本院核發之搜索票前往乙○○上揭住處執行搜索
    ，當場查獲，並扣得乙○○所有供重製盜版影音光碟片使用
    之電腦主機一台（含電源線一條）、內建式燒錄機一台，及
    預備供重製、散布盜版影音光碟使用之空白光碟片二十八片
    ，暨因重製所得、預備供散布使用之盜版影音光碟五片，因
    重製所得並供散布使用之盜版影音光碟二片（即齊威公司購
    得部分）及供作銷售散布使用之中華郵政掛號函件執據一包
    。
二、前開犯罪事實，有下列證據可證：
（一）被告乙○○於警詢、偵查中之自白，及於本院準備程序及
      審理時為認罪之陳述。
（二）被害人齊威公司具狀指訴及告訴代理人李家慶於警詢時之
      證述。
（三）行政院新聞局錄影節目審查合格證明書、「花田少年史」
      原產地證明文件、發行證明書、認證文件、節目代理合約
      、檢視證明書、內政部警政署保安警察第二總隊第一大隊
      第二中隊臺中分隊搜索扣押筆錄暨扣押物品目錄表、啟封
      筆錄、「a0000000」帳號申請資料、ＡＤＳＬ申請資料、
      奇摩拍賣網站網頁資料、電子信箱資料、中華電信股份有
      限公司台中營運處九十五年九月繳費通知、被告前開太平
      宜欣郵局帳戶郵政存簿儲金簿暨交易明細、照片、告訴人
      齊威公司購買盜版「花田少年史」影音光碟之郵政國內匯
      款執據。
（四）扣案之電腦主機一台（含電源線一條）、內建式燒錄機一
      台、空白光碟片二十八片、盜版影音光碟五片、中華郵政
      掛號函件執據一包，以及告訴人齊威公司購得之盜版影音
      光碟二片。
三、附此明：
（一）按刑事法若干犯罪行為態樣，本質上原具有反覆、延續實
      行之特徵，立法時既予特別歸類，定為犯罪構成要件之行
      為要素，則行為人基於概括之犯意，在密切接近之一定時
      、地持續實行之複次行為，倘依社會通念，於客觀上認為
      符合一個反覆、延續性之行為觀念者，於刑法評價上，即
      應僅成立一罪，俾免有重複評價、刑度超過罪責與不法內
      涵之疑慮；學理上所稱「集合犯」之職業性、營業性或收
      集性等具有重複特質之犯罪均屬之，例如經營、從事業務
      、收集、販賣、製造、散布等行為概念者是，此有最高法
      院九十五年度台上字第一○七九號判決意旨可資參照。本
      件被告非法重製盜版影音光碟片之營業性散布行為，係在
      密集期間內，以相同之方式持續進行，未曾間斷，即具有
      反覆、延續實行之特徵，從而在行為概念上，縱有多次反
      覆非法重製及散布之舉措，仍各應評價認係各包括一罪之
      集合犯。
（二）被告為求在奇摩拍賣網上販售片名為「花田少年史」盜版
      影音光碟，未經告訴人齊威公司之授權或同意，即擅自燒
      拷重製於空白光碟，而侵害告訴人齊威公司之著作財產權
      ，核係犯著作權法第九十一條第三項之意圖銷售而擅自以
      重製於光碟之方法侵害他人之著作財產權罪；另其明知所
      非法重製之盜版影音光碟係侵害告訴人齊威公司著作財產
      權之光碟重製物，猶在奇摩拍賣網站上張貼販賣訊息並以
      每套一百八十元之價格，出售予不特定人，核係犯著作權
      法第九十一條之一第三項之明知係侵害著作財產權之光碟
      重製物而散布罪。被告所犯前開二罪，犯意各別，行為互
      殊，應分論併罰（最高法院九十五年度台上字第六八四號
      、九十四年度台上字第七０七一號、第三０七八號裁判可
      資參照）。公訴人認被告重製後再銷售予他人之散布行為
      ，係低度行為，應為高度之重製行為所吸收，不另論罪，
      容有未洽。
四、依刑事訴訟法第二百七十三條之一第一項、第二百九十九條
    第一項前段、第三百十條之二、第四百五十四條第一項，第
    二百九十九條第一項前段，著作權法第九十一條第三項、第
    九十一條之一第三項前段、第九十八條前段，刑法第十一條
    、第五十一條第五款、第七十四條第一項第一款、第三十八
    條第一項第二款，判決如主文。
本案經檢察官甲○○到庭執行職務
中    華    民    國    95    年    12    月    29    日
                  刑事第十一庭  法  官  莊嘉蕙
以上正證明與原本無異。
如不服本判決，應於送達後十日內向本院提出上訴狀（須附繕本
），上訴於臺灣高等法院臺中分院。
                                書記官  魏愛玲
中    華    民    國    95    年    12    月    29    日
附錄論罪科刑法條
著作權法第91條
擅自以重製之方法侵害他人之著作財產權者，處三年以下有期徒
刑、拘役，或科或併科新臺幣七十五萬元以下罰金。
意圖銷售或出租而擅自以重製之方法侵害他人之著作財產權者，
處六月以上五年以下有期徒刑，得併科新臺幣二十萬元以上二百
萬元以下罰金。
以重製於光碟之方法犯前項之罪者，處六月以上五年以下有期徒
刑，得併科新臺幣五十萬元以上五百萬元以下罰金。
著作僅供個人參考或合理使用者，不構成著作權侵害。
著作權法第91-1條
擅自以移轉所有權之方法散布著作原件或其重製物而侵害他人之
著作財產權者，處三年以下有期徒刑、拘役，或科或併科新臺幣
五十萬元以下罰金。
明知係侵害著作財產權之重製物而散布或意圖散布而公開陳列或
持有者，處三年以下有期徒刑，得併科新臺幣七萬元以上七十五
萬元以下罰金。
犯前項之罪，其重製物為光碟者，處六月以上三年以下有期徒刑
，得併科新臺幣二十萬元以上二百萬元以下罰金。但違反第八十
七條第四款規定輸入之光碟，不在此限。
犯前二項之罪，經供出其物品來源，因而破獲者，得減輕其刑。


司法院資訊處製作；財團法人民間司法改革基金會備份。
